【裁判字號】    97,訴,1182
【裁判日期】    980424
【裁判案由】    偽造文書等
【裁判全文】
臺灣桃園地方法院刑事判決              97年度訴字第1182號
公  訴  人  臺灣桃園地方法院檢察署檢察官
被      告  丙○○
選任辯護人  楊逸民律師
上列被告因偽造文書等案件，經檢察官提起公訴（97年度偵字第
9338號），本院判決如下：
    主  文
丙○○共同行使偽造公文書，足以生損害於公眾及他人，處有期
徒刑壹年，減為有期徒刑陸月，如易科罰金，以銀元佰元即新
臺幣玖佰元折算壹日，如附表所示偽造之印章、印文均沒收之。
    事  實
一、緣甲○○（前經本院以96年度訴字第980號論斷共同行使偽
    造公文書罪判處有期徒刑1年暨予減為有期徒刑6月，復經臺
    灣高等法院以97年度上訴字第694號駁回上訴確定）透過友
    人乙○○（原名彭明彬，前經本院以97年度審易字第676號
    論斷詐欺取財罪判處拘役50日暨予減為拘役25日確定）介紹
    認識丙○○，得知患有輕微智能障礙且無工作之丙○○想要
    籌錢花用，即與乙○○謀議，慫恿丙○○以買賣權利車後出
    質及申辦現金卡等方式籌措現金，乙○○則可藉機向丙○○
    牟取佣金用以清償積欠甲○○之款項。另因丙○○想要把玩
    新款手機而為甲○○知悉，甲○○認為可藉機取得非自己名
    義所申請之門號使用，隨又構思慫恿丙○○出名申辦搭贈手
    機之門號，各取所需，謀議既定旋即付諸實行，洽得丙○○
    之同意下，迭為下列之行為：
  (一)丙○○與甲○○共同基於意圖為自己不法所有之犯意聯絡，
    乃於民國94年1月8日，相偕前往位在新竹縣竹北市○○○路
    之「台灣電店股份有限公司」特約服務店，申辦門號搭配手
    機之促銷專案，渠等明知申辦目的僅是為了詐取手機及門號
    使用，自始即無依約給付通話費用之意願，竟由丙○○出面
    以自己名義，佯充願依約履行而向台灣大哥大股份有限公司
    申請承租0000000000行動電話門號搭配贈送NOKIA廠牌3120
    型號手機1支，致該公司陷於錯誤，允准丙○○使用前開門
    號並交付前開手機，丙○○及甲○○隨即各取所需，分別取
    走手機及門號晶片卡加以使用，甲○○使用前開門號對外通
    聯計費迄94年2月為止累達新臺幣（下同）9,184元未繳。
  (二)丙○○與甲○○復於94年1月4日，相偕前往位在桃園縣中壢
    市之財政部臺灣省北區國稅局中壢稽徵所，申請丙○○個人
    91年度、92年度綜合所得稅各類所得資料清單，因丙○○前
    開年度所得僅為8萬6,081元、7萬2,354元，為能虛偽提高薪
    資所得順利辦理車貸款，渠等與某真實姓名年籍不詳而任職
    於玉山資融代辦公司之成年男子（下稱某男）共同基於意圖
    為自己不法所有及行使偽造公文書、私文書及特種文書之犯
    意聯絡，乃將洵具公文書性質之前開資料清單交付某男，託
    由某男委請不知情刻印人員偽刻「約聘人員彭素桂」職章蓋
    用印文於如附表一、附表二所示偽造之財政部臺灣省北區國
    稅局91年度、92年度綜合所得稅各類所得資料清單上，並由
    某男委請不知情刻印人員偽造如附表三、附表四所示合成芳
    有限公司方章、橢圓形印章及該公司負責人李秋蟬印章蓋用
    印文於如附表三、附表四所示偽造92年度各類所得扣繳暨免
    扣繳憑單、合成芳有限公司在職證明書上，繼由某男將前開
    偽造之公文書、私文書及特種文書交付丙○○轉由甲○○用
    以向安泰商業銀行申辦信用貸款手續而行使之，足以生損害
    於李秋蟬、合成芳有限公司、稅捐機關對納稅義務人收入所
    得資訊管理之正確性、安泰商業銀行對貸款客戶還款能力及
    所得資訊管理之正確性。
  (三)丙○○、甲○○、乙○○與某真實姓名年籍不詳而綽號「阿
    建」之成年男子共同基於意圖為自己不法所有之犯意聯絡，
    乃於94年1月22日，前三者相偕前往位在桃園縣中壢市○○○路之玉山資融代辦公司，先由丙○○本人親自簽署申辦萬
    泰商業銀行現金卡相關文件，委請該公司承辦人員轉交萬泰
    商業銀行中壢分行，致使前開銀行陷於錯誤，據以核發現金
    卡提供丙○○使用，嗣於94年1月27日，甲○○、乙○○與
    丙○○皆慮丙○○口齒不清露出破綻，遂由「阿建」陪同相
    偕前往萬泰銀行中壢分行，託由「阿建」佯充丙○○領取現
    金卡，旋即相偕前往萬泰銀行頭份分行（檢察官起訴書誤植
    為萬泰銀行中壢分行），以預借現金方式操作自動櫃員機領
    取2萬元，扣除手續費2,000元交付玉山資融代辦公司，其餘
    1萬8,000元則由乙○○與丙○○分取，該筆借款迄今仍未清
    償完畢。
二、案經臺灣桃園地方法院檢察署檢察官主動簽分偵查起訴。
    理  由
一、首論證人甲○○於另案本院準備程序及審理中向法官所為之
    陳述，縱屬被告以外之人於審判外之言詞陳述，但係就本院
    96年度訴字第980號偽造文書等案件到庭而向該案法官供承
    涉案犯行，衡以當事人、辯護人於本院審理中業行交互詰問
    補正所含詰問權欠缺之瑕疵，俾完足成為合法調查之證據，
    依刑事訴訟法第159條之1第1項規定，得為證據；次論證人
    甲○○於另案偵查中向檢察官所為之陳述，同屬被告以外之
    人於審判外之言詞陳述，盡歷具結在案，況且當事人、辯護
    人於本院審理中迭行交互詰問補正所含詰問權欠缺之瑕疵，
    達完足成為合法調查之證據，此有最高法院95年度台上字第
    6675號刑事判決意旨可稽，思無顯不可信之情況，依刑事訴
    訟法第159條之1第2項規定，執採為證；再論綜合所得稅各
    類所得資料清單、各類所得扣繳暨免扣繳憑單、在職證明書
    、萬泰商業銀行函文、財政部臺灣省北區國稅局中壢稽徵所
    函文、智能障礙診斷證明資料，兼以行動電話服務申請書及
    現金卡申請資料上載被告丙○○自行填寫以外之內容，仍屬
    被告以外之人於審判外之書面陳述，觀之當事人、辯護人於
    本院審理中對各該陳述未有爭執，進者當事人、辯護人於本
    院準備程序中同意作為證據使用，本院審酌各該陳述作成時
    之情況乏無不當之處，適為本案證據，依刑事訴訟法第159
    條之5第1項規定，當有證據能力；別論行動電話繳費帳單、
    現金卡交易明細，別屬非供述性證據，著無違背法定程序取
    得之情形，依刑事訴訟法第158條之4反面規定，洵具證據能
    力。
二、訊據被告固坦承識得證人甲○○、乙○○之事實，惟矢口否
    認有何偽造文書、詐欺取財等犯行，辯稱：其係受到渠等利
    用涉案云云。經查：
  (一)上述犯罪事實容有被告之部分自白為憑：
  (1)被告於另案檢察官偵訊中陳以「（問：你是否有跟著去領信
    用卡？）我在車上等，我沒有進去到銀行，那天確實有個跟
    我長得很像的人叫阿建的有跟我們一起去，乙○○也有去。
    」等語。
  (2)被告於本院審理中陳以「（問：94年1月8日有跟甲○○前往
    新竹縣竹北市○○○路之台灣電店股份有限公司特約服務店
    申辦門號搭配手機的促銷專案，有無此事？）我有去。」「
    （問：你之前供述甲○○用拿你的身分證去辦，說會拿1支
    手機給你用？）他有這樣跟我說。」「（問：你在交付身分
    證時，知道他們要以你的身分證去辦並且會拿1支手機給你
    用，且說辦下來錢不用還？）是，他說不用煩惱，也不會出
    事情。」「（為何甲○○說，他有跟你在94年1月4日前去辦
    理，且這個只有本人才能夠辦理？）…他好像有帶過我去的
    樣子。」「（問：你為何知道甲○○去萬泰銀行，順便去看
    車且有與車子的業務員講話？）我有看到，因我看到甲○○
    下車進去。」「（問：根據甲○○表示，在辦理車貸之前，
    他與乙○○有先去看車，後來你也有去，來確定車輛，他所
    謂的你也有去看車，是否是你剛才所稱的，你有看到甲○○
    下車進去，且與車子的業務員談話？）有，他跟業務員在說
    話。」「（問：你說你有去萬泰銀行外面，你在車上，當時
    有個跟你長得很像的人，叫做阿建的人，與乙○○一同進入
    萬泰銀行，且又跟你拿身分證？）是，我看到他們進去。」
    等語。
  (二)上述犯罪事實資有各該證人之證詞以徵：
  (1)證人甲○○於另案檢察官偵訊中證稱「（問：如此說來，你
    們是利用丙○○智能障礙而騙他簽代辦文件，否則為何領信
    用卡的時候，找阿建冒充丙○○？）不是這樣，領信用卡那
    天，丙○○也有跟著去，是他自己說他講話不清楚，他不願
    意進去裡面，才由阿建進去領。」「（問：照你的意思，領
    信用卡時候的簽名其實是得到丙○○的同意？）沒有錯，他
    都知情。」「（問：對於丙○○所述他沒有跟你去辦過任何
    門號有無意見？）辦門號需要雙證件且要本人才能辦。」等
    語。
  (2)證人甲○○於另案法院審理中證稱「（問：94年1月8日是否
    有跟丙○○一同前往新竹縣竹北市○○○路台灣電店股份有
    限公司申辦手機？）有的。」「（問：當初是誰提議要辦的
    ？）丙○○。」「（問：辦手機目的？）他要手機。」「（
    問：SIM卡是誰拿走的？）我。」「（問：你們有無繳交通
    訊費？）沒有。」「（問：為何不繳？）當初協議好的，後
    來因為丙○○要告我。」「（問：辦貸款的相關資料是誰提
    供的？）當初丙○○去辦信用卡的時候，委託玉山代辦公司
    辦的。」「（問：是否知道丙○○有無在合成芳有限公司工
    作過？）那些資料都是假的，是玉山代辦公司幫丙○○做的
    。」「（問：對於卷附財政部臺灣省北區國稅局91、92年度
    綜合所得稅各類所得資料清單如何來的？）這是當時我有帶
    丙○○去中壢中美路北區國稅局，由他本人自己申請的。」
    「（問：當初為何要申請這個現金卡？）因為當時是乙○○
    說他們要，但是我沒有拿到錢，只有代辦公司拿走2,000元
    。」「（問：不是一開始就知道丙○○沒有資力嗎？）我之
    所以幫他，是因為乙○○欠我錢，他說他幫丙○○辦出來的
    錢，他可以拿3成，當初我只是純粹幫忙，希望可以早一點
    拿回我的錢。」「（問：丙○○平常有無工作？）應該是沒
    有，因為他都窩在乙○○的摩托車店裡面。」等語。
  (3)證人甲○○於本院審理中證稱「（問：後來去領卡是何時？
    哪些人去領卡？）正確時間我忘了，是在萬泰中壢分行那邊
    ，去的人是我、乙○○、丙○○、阿建，是由我跟丙○○在
    車上等，乙○○跟阿建到銀行裡面。」「（問：領出來之後
    ，怎麼提領現金？）…在提款機領2萬元，是我領的。是我
    操作提款機的，我交1萬8,000元給乙○○，2,000元給阿建
    ，作為玉山公司的手續費。」「（問：你交1萬8,000元給了
    乙○○之後，那乙○○有無將錢交給被告？）我有看到他有
    交錢給被告，但不知道多少錢。」「（問：請陳述後來辦手
    機的過程？）丙○○說他要有手機，但他不要號碼，怕有月
    租費怕家裡人知道，他說號碼下來之後給我用，要我去繳費
    。」「（問：辦貸款由阿建簽名，為何如此？）現金卡那次
    是丙○○有喝酒，沒辦法簽，所以才請阿建簽的，…但全部
    都辦完之後，丙○○跟乙○○才說丙○○有殘障手冊，之前
    丙○○都沒有說過，只有說他會緊張。」「（問：剛所說第
    1次是被告有喝酒，那一定要當天去領？）不是我急著去領
    ，是銀行通知乙○○的機車行去臨櫃領卡，因為乙○○的機
    車行是丙○○所設聯絡的地點，急著要錢的也不是我，而是
    丙○○、乙○○急著要錢，才當天去領，去之前我也不知道
    丙○○當天會喝酒。」「（問：你當初是如何認識丙○○？
    ）因為乙○○與我有債務關係，丙○○常到乙○○所開的機
    車店，所以才認識。丙○○是因為我去乙○○的店要債的時
    候，乙○○提到丙○○要當人頭，目的是要用錢，丙○○想
    要用錢，乙○○就問我有沒有辦法辦貸款之類的，我知道的
    就是丙○○要用錢。」「（問：94年1月8日前往新竹縣竹北
    市○○○路之台灣電店股份有限公司申辦0000000000的手機
    及門號，前去的人有哪些？）就我與丙○○，…後面丙○○
    的證件是他自己交給店員影印的。」「（問：你之前表示當
    初丙○○是說要手機，但不要門號，因為怕家人知道，所以
    表示門號要給你使用，你向檢察官表示當初申辦門號最終是
    不會有人要付電話費的，你說你拿去用的門號，不打算付錢
    ，是否如此？）…對，當初辦的時候是不打算要付錢，…我
    承認我當初有跟檢察官說我拿去用就不打算付電話費。」「
    （問：之前表示94年1月4日有跟丙○○前往桃園縣中壢市之
    財政部臺灣省北區國稅局中壢稽徵所申請丙○○個人之91、
    92年度綜合所得稅各類所得資料清單，是否如此？同去的有
    何人？）是的。是我跟丙○○2人去的，因為當時玉山公司
    說要有清單，玉山公司才有辦法去做其他的資料，但是的確
    有去印清單，是丙○○親自跟我去的。」「（問：之前提及
    花2萬元請玉山公司的人製作假的所得資料、在職證明書，
    是否如此？）…實際上是丙○○去玉山公司簽署授權資料，
    授權玉山公司可以去辦各家銀行的貸款資料，後來因丙○○
    的資料不好，所以玉山公司才想說要做假的資料給他。」等
    語。
  (4)證人乙○○於本院審理中證稱「（問：94年1月間有無向被
    告拿身分證？）沒有。我是與被告一同前去。」「（問：何
    謂一起去？）就是去辦理現金卡的手續。」「（問：當時為
    何會與丙○○去辦現金卡？）當時丙○○常到我的機車店去
    ，那時剛好甲○○也在我的機車店，我就問丙○○說，你常
    到我店裡，沒有錢常向我借錢，又沒有工作，後來有個機會
    下，甲○○說有機會可以幫丙○○辦卡，丙○○就說好。」
    「（問：你當時知道丙○○有輕度智障？）我不知道，沒有
    人說過。」「（問：那時你說丙○○講話感覺就有點輕度智
    障，你當時為何如此說？）因為他有時會喝酒，講話就像反
    應很慢的感覺，只要他不喝，講話就很正常。」「（問：辦
    理現金卡的申請書是誰簽名的？）是丙○○自己簽的，是在
    玉山代辦公司裡面簽的。」「（問：辦理現金卡所需的證件
    ，是何人提供的？）是丙○○當場拿給代辦人員的。」等語
    。
  (三)按先後悖異或互有參差之證言，事實審法院當秉經驗法則兼
    佐其他情形而作合理比較以定取捨，此有最高法院96年度台
    上字第636號、97年度台上字第96號刑事判決意旨可稽。揚
    照前開證詞主要內容契合一致，甚而證人甲○○、乙○○到
    庭作證時身負相關刑案俱受判決確定，渠等委缺攀誣被告示
    以虛誠求取刑度減輕之動機，要無甘冒偽證刑責謅捏別詞構
    陷被告之虞，較其空言泛辯誠值信實，無由徒以被告放任一
    己主觀漫事謬臆即論渠等不利於其之陳述出於偽情，至析渠
    等歷來所述確有辯護人陳議瑣項失之周全易見齟齬之處，從
    而影響本院各該證詞證明力未達極高評價之心證，然非全盤
    否認各該證詞之真實性，仍得交互燭判提高各該證詞吻符部
    分整體評價之心證，究諸渠等於另案被訴認罪時便迭提及係
    與被告共同犯案無訛，進者渠等於本院審理中屢就過程細節
    及自身經驗詳為演繹，核非抽象概括之含混敷衍態樣，欠無
    被告推諉渠等相繼附和落實其罪之可能，是認渠等稱其就上
    述犯罪事實存有犯意聯絡及行為分擔等節，應非杜撰。
  (四)再研被告雖於本院審理中告以其為輕度智能障礙人士，此有
    智能障礙診斷證明資料供考，然其對犯罪情節不僅自行陳述
    未有罣礙，猶稔證人甲○○、乙○○相邀所為係圖牟取不義
    之財，參其於上述犯罪事實行為時盡皆意識清醒得以感悉周
    遭境況施予所有意義之言行舉止回應，灼見確能辨識其行為
    是否違法又可依其辨識而行為，非其置辯渾噩為人利用之情
    ，故其藉詞開脫係圖自免於責昭彰，所辯無非事後卸責之詞
    不足採可。
  (五)列示上諸證據闡述所憑依據外，尚有綜合所得稅各類所得資
    料清單、各類所得扣繳暨免扣繳憑單、在職證明書、萬泰商
    業銀行函文、財政部臺灣省北區國稅局中壢稽徵所函文、行
    動電話服務申請書、現金卡申請資料相佐，本案事證已臻明
    確，犯行堪以認定，應予依法論科。
三、究論被告行為後，94年2月2日修正公布之刑法部分條文頒自
    95年7月1日起施行，考之修正後刑法第2條第1項規定，本係
    規範行為後法律變更所生新舊法比較適用之準據法，本身無
    須更為新舊法比較，即行一律適用前開規定而為從舊從輕比
    較。按論法律變更比較時，應就罪刑有關之共犯、未遂犯、
    想像競合犯、牽連犯、連續犯、結合犯，以及累犯加重、自
    首減輕暨其他法定加減原因、加減例等一切情形，綜其全部
    罪刑結果相較，此有最高法院95年度第8次刑事庭會議決議
    意旨可稽。經查：
  (一)論以共同正犯者，修正後刑法第28條規定將「實施」改為「
    實行」態樣，新舊法所定共同正犯範圍隨之變動，自屬犯罪
    後法律有所變更，此有最高法院96年度台上字第934號刑事
    判決意旨可稽，忖以該條修正理由說明，被告所為犯行依新
    舊法盡應成立共同正犯，適用新法未能較有利於被告。
  (二)刑法第339條第1項詐欺取財罪及同法第216條、第212條行使
    偽造特種文書罪，法定刑罰金部分，依修正後刑法第33條第
    5款規定，最低額為1,000元，但依被告行為時之刑法第33條
    第5款、罰金罰鍰提高標準條例第1條前段、現行法規所定貨
    幣單位折算新臺幣條例第2條規定，最低額為30元，比較修
    正前後刑罰法律，適用新法勢較不利於被告。
  (三)刑法第56條有關連續犯規定予以修正刪除，隨之被告數次犯
    罪行為於修正後須受分論併罰，該條刪除雖非犯罪構成要件
    變更，但委影響行為人刑罰之法律效果，自屬法律有所變更
    ，比較新舊法結果，適用被告行為時之法律即依修正前刑法
    第56條規定論以連續犯，對被告較無不利。
  (四)罰金刑之加重，依修正後刑法第67條規定，最高度及最低度
    同加重之，較諸修正前刑法第68條原定僅加重其最高度者，
    顯生不利於被告。
  (五)綜合法律修正前後整體比較，揆之揭引最高法院決議意旨及
    修正後刑法第2條第1項所定從舊從輕原則，適用94年2月2日
    修正後刑罰法律，對被告非較有利，遂應適用修正前刑法相
    關規定。
  (六)關於易科罰金之折算標準，若依被告行為時之刑法第41條第
    1項前段、罰金罰鍰提高標準條例第2條前段、現行法規所定
    貨幣單位折算新臺幣條例第2條規定，係以300元、600元或
    900元折算1日，別依修正後刑法第41條第1項前段規定，改
    以1,000元、2,000元或3,000元折算1日，比較新舊法結果，
    適用新法殊無較有利於被告。
  (七)另盱刑法第55條有關想像競合犯規定予以增列但書，實係科
    刑限制之法理明文化，非屬法律變更問題，應逕適用修正後
    刑法第55條論以想像競合犯，此有最高法院95年度第8次刑
    事庭會議決議意旨可稽，茲予敘明。
四、論諸綜合所得稅各類所得資料清單，係公務員職務上製作之
    文書即乃公文書，則如附表一、附表二所示之文書為刑法第
    211條所稱公文書；次論各類所得扣繳暨免扣繳憑單，徒以
    識別領取工資及申報免扣繳所得稅者，係申報單位製作之文
    書即乃私文書，則如附表三所示之文書為同法第210條所稱
    私文書；再論在職證明書，係關於能力服務之證書即乃特種
    文書，則如附表四所示之文書為同法第212條所稱特種文書
    。就本判決載敘犯罪事實(一)、(三)部分，核被告所為，均犯刑
    法第339條第1項之詐欺取財罪；就本判決載敘犯罪事實(二)部
    分，核其所為，係犯同法第216條、第210條行使偽造私文書
    罪、同法第216條、第211條行使偽造公文書罪、同法第216
    條、第212條行使偽造特種文書罪及同法第339條第1項詐欺
    取財罪。考以偽造如附表一至附表四所示諸多印章、印文之
    歷項行為，分為偽造各該公文書、私文書及特種文書之階段
    行為，不另論罪；進之偽造各該公文書、私文書及特種文書
    之低度行為，分為各別行使偽造公文書、私文書及特種文書
    之高度行為所吸收，仍不論罪。被告與證人甲○○間就本判
    決載敘犯罪事實(一)部分，被告、證人甲○○與某男間就本判
    決載敘犯罪事實(二)部分，被告、證人甲○○、乙○○與「阿
    建」間就本判決載敘犯罪事實(三)部分，咸有犯意聯絡及行為
    分擔，應論以共同正犯。被告、證人甲○○與某男利用不知
    情刻印人員偽刻如附表一至附表四所示偽造之印章數枚，應
    論以間接正犯。被告先後多次詐欺取財犯行，時間緊接、方
    法相同且係觸犯構成要件相同之罪名，認係基於概括犯意反
    覆為之，依修正前刑法第56條連續犯規定，咸以一罪論，進
    之加重其刑。被告以一行為同時觸犯行使偽造公文書、私文
    書、特種文書及詐欺取財罪，要為想像競合犯，遂從一重之
    行使偽造公文書罪處斷。爰審酌被告素行非惡偶罹刑章，容
    有臺灣高等法院被告前案紀錄表可憑，唯恐面臨囹圄之拘始
    行託詞否認，本院寬留日後腳踏實地開創個人前程之機會，
    斟其犯罪之動機、目的、智識程度、生活狀況及犯罪所生之
    危害等一切情狀，量處如主文所示之刑。衡之被告犯罪時間
    係在96年4月24日以前，合乎減刑要件，依中華民國九十六
    年罪犯減刑條例第2條第1項第3款、第7條、第9條規定，減
    其宣告刑二分之一，復就減得之刑兼予諭知易科罰金之折算
    標準。末以如附表一致附表四所示偽造之印章、印文，委無
    證據證明業已滅失，依刑法第219條規定，不問屬於被告或
    共犯與否，予以宣告沒收之；而觀如附表一至附表四所示之
    文書，均為證人甲○○執交安泰商業銀行所有，洵非屬於被
    告或共犯之物，不得遽為沒收之。
據上論斷，應依刑事訴訟法第299條第1項前段，刑法第2條第1項
前段、第216條、第210條、第211條、第212條、第339條第1項、
第219條、第55條、修正前第28條、第56條、第41條第1項前段，
刑法施行法第1條之1第1項、第2項前段，修正前罰金罰鍰提高標
準條例第2條，中華民國九十六年罪犯減刑條例第2條第1項第3款
、第7條、第9條，判決如主文。
本案經檢察官林安紜到庭執行職務。
中    華    民    國    98    年    4     月    24    日
                  刑事第一庭  審判長法  官  曾淑華
                                    法  官  鄭吉雄
                                    法  官  俞力華
以上正本證明與原本無異。
如不服本判決應於收受判決後10日內向本院提出上訴書狀，並應
敘述具體理由。其未敘述上訴理由者，應於上訴期間屆滿後20日
內向本院補提理由書 (均須按他造當事人之人數附繕本)「 切勿
逕送上級法院」。
                                    書記官  資念婷
中    華    民    國    98    年    5     月    5     日
附表一：偽造之財政部臺灣省北區國稅局91年度綜合所得稅各類
        所得資料清單及相關印章、印文
┌───┬─────┬───┬───────┬─────┬──────────┐
│所得人│給      付│負責人│單  位  名  稱│不包含分離│所蓋用偽造之印章及本│
│姓  名│總      額│姓  名│及  其  地  址│課稅之資料│份文書上呈偽造之印文│
├───┼─────┼───┼───────┼─────┼──────────┤
│丙○○│ 392,570元│李秋蟬│合成芳有限公司│ 392,570元│偽造「約僱人員彭素桂│
│      │          │      │桃園縣平鎮市廣│          │」之印章、印文各1枚 │
│      │          │      │得街50號1樓   │          │                    │
└───┴─────┴───┴───────┴─────┴──────────┘
附表二：偽造之財政部臺灣省北區國稅局92年度綜合所得稅各類
        所得資料清單及相關印章、印文
┌───┬─────┬───┬───────┬─────┬──────────┐
│所得人│給      付│負責人│單  位  名  稱│不包含分離│所蓋用偽造之印章及本│
│姓  名│總      額│姓  名│及  其  地  址│課稅之資料│份文書上呈偽造之印文│
├───┼─────┼───┼───────┼─────┼──────────┤
│丙○○│ 412,870元│李秋蟬│合成芳有限公司│ 412,870元│偽造「約僱人員彭素桂│
│      │          │      │桃園縣平鎮市廣│          │」之印章（即如附表一│
│      │          │      │得街50號1樓   │          │所示偽造之印章）、印│
│      │          │      │              │          │文各1枚             │
└───┴─────┴───┴───────┴─────┴──────────┘
附表三：偽造之92年度各類所得扣繳暨免扣繳憑單及相關印章、
        印文
┌───┬─────┬────┬────┬───┬──────────┐
│所得人│給      付│扣    繳│申    報│扣  繳│所蓋用偽造之印章及本│
│姓  名│總      額│稅    額│單    位│義務人│份文書上呈偽造之印文│
├───┼─────┼────┼────┼───┼──────────┤
│丙○○│ 412,870元│20,644元│合成芳有│李秋蟬│偽造合成芳有限公司之│
│      │          │        │限公司  │      │橢圓形印章、印文各1 │
│      │          │        │        │      │枚                  │
└───┴─────┴────┴────┴───┴──────────┘
附表四：偽造之合成芳有限公司在職證明書及相關印章、印文
┌───┬──┬──┬───┬───┬───────────────────┐
│在職人│所任│到職│服  務│負責人│所  蓋  用  偽  造  之  印  章  及  本│
│姓  名│職位│日期│單  位│姓  名│份  文  書  上  呈  偽  造  之  印  文│
├───┼──┼──┼───┼───┼───────────────────┤
│丙○○│倉儲│90年│合成芳│李秋蟬│1.偽造合成芳有限公司之方章、印文各1枚 │
│      │管理│4月 │有限公│      │2.偽造「李秋蟬」之印章、印文各1枚     │
│      │員  │15日│司    │      │3.偽造合成芳有限公司之橢圓形印章（即如│
│      │    │    │      │      │  附表三所示偽造之印章）、印文各1枚   │
└───┴──┴──┴───┴───┴───────────────────┘
附錄本案論罪科刑法條
中華民國刑法第210條
（偽造變造私文書罪）
偽造、變造私文書，足以生損害於公眾或他人者，處5年以下有
期徒刑。
中華民國刑法第211條
（偽造變造公文書罪）
偽造、變造公文書，足以生損害於公眾或他人者，處1年以上7年
以下有期徒刑。
中華民國刑法第212條
（偽造變造特種文書罪）
偽造、變造護照、旅券、免許證、特許證及關於品行、能力服務
或其他相類之證書、介紹書，足以生損害於公眾或他人者，處1
年以下有期徒刑、拘役或300元以下罰金。
中華民國刑法第216條
（行使偽造變造或登載不實之文書罪）
行使第210條至第215條之文書者，依偽造、變造文書或登載不實
事項或使登載不實事項之規定處斷。
中華民國刑法第339條
（普通詐欺罪）
意圖為自己或第三人不法之所有，以詐術使人將本人或第三人之
物交付者，處5年以下有期徒刑、拘役或科或併科1,000元以下罰
金。
以前項方法得財產上不法之利益或使第三人得之者，亦同。
前2項之未遂犯罰之。


司法院資訊處製作；財團法人民間司法改革基金會備份。
